【裁判字號】    98,審易,1251
【裁判日期】    981218
【裁判案由】    竊盜
【裁判全文】
臺灣桃園地方法院刑事判決            98年度審易字第1251號
公  訴  人  臺灣桃園地方法院檢察署檢察官
被      告  戊○○
上列被告因竊盜案件，經檢察官提起公訴（98年度偵字第11309
號），被告於本院準備程序進行中，就被訴事實為有罪之陳述，
經本院告知簡式審判程序意旨，並聽取公訴人及被告之意見後，
本院裁定改依簡式審判程序審理，茲判決如下：
    主      文
戊○○犯如附表罪名及宣告刑欄所示之罪，各處如附表罪名及宣
告刑欄所示之刑；應執行有期徒刑壹年，如易科罰金，以新臺幣
壹仟元折算壹日。
    事實及理由
一、犯罪事實：
    戊○○分別意圖為自己不法之所有，而基於竊盜之犯意，先
    後於如附表所示之時間、地點，各以其所有而足供兇器使用
    之一字型起子1 支（金屬材質、長約20、30公分，未扣案）
    ，以打破如附表所示之自用小客車車窗玻璃（毀損部分均未
    據告訴）之方式，竊取如附表所示被害人之財物。嗣於98年
    2 月26日20時45分許，因其另涉竊盜案件警查獲，並經警通
    知至警局製作筆錄時，即對上開附表編號一至四所示未經發
    覺之犯罪自首而願意接受裁判後，始循線查悉上情。
二、證據名稱：
    (一)被告戊○○於警詢、檢察官偵查及本院審理中之自白。
    (二)證人即被害人甲○○、丁○○、丙○○、乙○○於警詢
        中之證述。
    (三)現場採證照片。
    (四)臺灣高等法院被告前案紀錄表1 份。
三、核被告如附表編號一至四所為，均係犯刑法第321 條第1 項
    第3 款之攜帶兇器竊盜罪。被告所犯上開數次竊盜犯行，犯
    意各別、行為互殊，應予分論併罰。又被告於經警查知其另
    涉竊盜案件並經警通知至警局製作筆錄時，在其所犯如附表
    編號一至四所示之4 次竊盜犯行均未為任何有偵查犯罪職權
    之公務員知悉前，即向員警承認係其所竊取並願意接受裁判
    等情，有該警詢筆錄1 份附卷可參。從而，被告既已向該管
    公務員自承該部分犯罪事實而願意接受裁判，則就其所犯上
    開4 次竊盜罪部分得依刑法第62條前段規定減輕其刑。爰審
    酌被告之素行、所用手段及行竊動機，所生危害程度不大，
    及其犯後能坦承犯行、生活狀況與智識程度等一切情狀，分
    別量處如主文即附表編號一至四所示之刑，併諭知易科罰金
    之折算標準。按刑法第41條第1 項、第2 項（該項現已移列
    至同條第8 款，但法文內容並無修正）原係規定：「犯最重
    本刑為5 年以下有期徒刑以下之刑之罪，而受6 個月以下有
    期徒刑或拘役之宣告者，得以新臺幣1 千元、2 千元或3 千
    元折算一日，易科罰金。但確因不執行所宣告之刑，難收矯
    正之效，或難以維持法秩序者，不在此限」、「前項規定於
    數罪併罰，其應執行之刑未逾6 月者，亦適用之」，意即對
    於數罪併罰之案件，雖各宣告刑依法均得易科罰金，然若定
    應執行之刑已超過6 個月，仍不得易科罰金。惟查，被告行
    為後，司法院大法官會議已於98年6 月19日公佈第662 號解
    釋，該解釋文認為：「中華民國94年2 月2 日修正公佈之現
    行刑法第41條第2 項規定，關於數罪併罰，數宣告刑均得易
    科罰金，而定應執行刑逾6 個月者，排除適用同條第1 項得
    易科罰金之規定部分，與憲法第23條規定有違，並與本院釋
    字第366 號解釋意旨不符，應自本解釋公佈之日起失其效力
    。」。即對於數罪併罰，數宣告刑依法均得易科罰金，而定
    應執行之刑縱超過6 個月之案件，依司法院大法官會議解釋
    第366 、662 號之解釋意旨，仍得易科罰金。從而，比較上
    開新舊法之結果，應以上開修正後之結果，較有利於被告。
    故應就被告所犯上開各罪，定其應執行之刑及依上開司法院
    大法官會議解釋及刑法第41條第 1項之規定，併諭知易科罰
    金之折算標準。至上開一字型起子1 支，固為被告所有而供
    犯本案如附表編號一至四犯行所用之物，惟經被告於本院審
    理中陳明業已丟棄，而未扣案，為免將來執行困難，爰不予
    宣告沒收。
四、應適用之法條：
    刑事訴訟法第299 條第1 項前段、第273 條之1 第1 項、第
    310 條之2 、第454 條第1 項，刑法第2 條第1 項但書、第
    62條前段、第321 條第1 項第3 款、第41條第1 項前段、第
    51條第5 款。
五、如不服本判決，得自收受送達之翌日起10日內向本院提出上
    訴狀（應附繕本），其未敘述上訴理由者，應於上訴期間屆
    滿後20日內補提理由書狀於本院，上訴於臺灣高等法院。
本案經檢察官丁俊成到庭執行職務。
中    華    民    國    98    年    12    月    18    日
                刑事庭        法  官  林靜梅
以上正本證明與原本無異。
如不服本判決應於收受判決後10日內向本院提出上訴書狀，並應
敘述具體理由。其未敘述上訴理由者，應於上訴期間屆滿後20日
內向本院補提理由書( 均須按他造當事人之人數附繕本) 「切勿
逕送上級法院」。
                              書記官  施春祝
中    華    民    國    98    年    12    月    18    日
附錄本案論罪科刑法條：
中華民國刑法第321條
犯竊盜罪而有左列情形之一者，處六月以上五年以下有期徒刑：
一  於夜間侵入住宅或有人居住之建築物、船艦，或隱匿其內而
    犯之者。
二  毀越門扇、牆垣或其他安全設備而犯之者。
三  攜帶兇器而犯之者。
四  結夥三人以上而犯之者。
五  乘火災、水災或其他災害之際而犯之者。
六  在車站或埠頭而犯之者。
前項之未遂罰之。
附表
┌──┬────┬────┬───┬───────┬──────┐
│編號│時    間│地    點│被害人│竊得財物      │罪名及宣告刑│
├──┼────┼────┼───┼───────┼──────┤
│一  │98年2 月│臺北市大│洪玲玲│牌照號碼為0513│攜帶兇器竊盜│
│    │1 日凌晨│安區大安│所有、│-GY 號（起訴書│，處有期徒刑│
│    │1 時許  │國小後門│而由余│誤載為0513-GT │肆月，如易科│
│    │        │游泳池旁│雨龍管│號）自用小客車│罰金，以新臺│
│    │        │        │領使用│內之高速公路回│幣壹仟元折算│
│    │        │        │      │速票6 張      │壹日        │
├──┼────┼────┼───┼───────┼──────┤
│二  │98年2 月│臺北市大│丁○○│牌照號碼為N5-6│攜帶兇器竊盜│
│    │7 日凌晨│安區樂業│      │427 號自用小客│，處有期徒刑│
│    │3 時許  │街94巷23│      │車內之現金新臺│肆月，如易科│
│    │        │號前    │      │幣（下同）數百│罰金，以新臺│
│    │        │        │      │元            │幣壹仟元折算│
│    │        │        │      │              │壹日        │
├──┼────┼────┼───┼───────┼──────┤
│三  │98年2 月│臺北市大│丙○○│牌照號碼為B7-7│攜帶兇器竊盜│
│    │8 日上午│安區樂業│      │989 號自用小客│，處有期徒刑│
│    │10時許  │街94巷21│      │車內之現金數百│肆月，如易科│
│    │        │號前    │      │元            │罰金，以新臺│
│    │        │        │      │              │幣壹仟元折算│
│    │        │        │      │              │壹日        │
├──┼────┼────┼───┼───────┼──────┤
│四  │98年2 月│臺北市大│乙○○│牌照號碼為AT-6│攜帶兇器竊盜│
│    │20日上午│安區樂業│      │198 號自用小客│，處有期徒刑│
│    │7 時15分│街94巷10│      │車內之現金2 百│肆月，如易科│
│    │許      │號對面  │      │元            │罰金，以新臺│
│    │        │        │      │              │幣壹仟元折算│
│    │        │        │      │              │壹日        │
└──┴────┴────┴───┴───────┴──────┘


司法院資訊處製作；財團法人民間司法改革基金會備份。
